臺灣基隆地方法院刑事判決　　　　　　　96年度交易字第43號
公　訴　人　臺灣基隆地方法院檢察署檢察官
被　　　告　甲○○
上列被告因過失傷害人案件，經檢察官提起公訴（95年度第2519
號），本院判決如下：
    主    文
甲○○因過失傷害人致重傷，處有期徒刑陸月，減為有期徒刑
月，如易科罰金，以銀元佰元即新臺幣玖佰元折算壹日。
    事    實
一、甲○○於民國94年10月31 日下午4時55分許，騎乘車牌號碼
    F57-950 號重型機車搭載丙○○，沿臺北縣瑞芳鎮臺二線由
    宜蘭往基隆方向行駛，途經臺二線81.6公里下坡路段時，本
    應注意在劃有分向限制線之路段，不得駛入來車之車道內，
    依當時情形，天候晴，日間自然光線，路面乾燥無缺陷，視
    距良好無障礙物，並無不能注意之情事，甲○○疏未注意，
    為超越前方車輛，竟跨越分向限制線，駛入對向車道，適對
    向車道有李治國（另經檢察官為不起訴處分）駕駛車牌號碼
    119-HE號之營業大貨車，李治國見甲○○之機車迎面而來立
    即向左閃避，甲○○之機車仍與李治國之貨車正面碰撞，機
    車乘客丙○○彈起，撞及李治國貨車正面擋風玻璃再跌落地
    面，丙○○因此受有頭部外傷併顱內出血、肺挫傷、左側股
    骨骨折、右側大腿撕裂傷、臉部撕裂傷併臉骨骨折等傷害，
    經送醫治療後，仍有膝僵直及兩腳不等長之後遺症，而達重
    傷害之程度。
二、案經丙○○訴由臺北縣政府警察局瑞芳分局移送臺灣基隆地
    方法院檢察署偵查起訴。
    理  由
壹、證據能力部分：
    被告及檢察官對本案卷內人證、物證之證據能力均表示無意
    見（見本院準備程序筆錄），且於言詞辯論終結前，就本案
    證據之調查，均無何異議，既無異議，依刑事訴訟法第159
    條之5規定，該等人證、物證，自均有其證據能力，合先敘
　　明。
貳、實體部分：
  一、訊據被告甲○○固坦承其於前揭時間、地點，與告訴人丙
      ○○共乘一部普通重型機車，與證人李治國所駕駛之營業
      大貨車發生正面碰撞，造成所騎乘之普通重型機車人、車
      倒地，告訴人因而受有頭部外傷併顱內出血、肺挫傷、左
      側股骨骨折、右側大腿骨撕裂傷、臉部撕裂傷併臉骨骨折
      等傷害，經緊急送醫急救治療後，仍有膝僵直及兩腳不等
      長之後遺症等達重傷害之事實，惟矢口否認有何過失致重
      傷之犯行，辯稱：發生車禍當時機車係告訴人所騎，因告
      訴人爸爸說告訴人無駕照無法向對方聲請理賠，且告訴人
      可能變成植物人，要伊承認機車係伊所騎，待向對方取得
      理賠後，再向將理賠金分一半予伊，故伊至警局製作筆錄
      時始會承認機車係伊所騎，事實上是告訴人所騎云云。
  二、惟查：
  　(一)上揭事實，業經告訴人指訴甚詳，且查告訴人經送醫急救
　    後於95年4月28 日警訊中陳稱：發生車禍（何日發生伊不
      清楚）當時伊是乘坐甲○○騎的機車後座，與一部白色貨
      車發生交通事故，因伊之前均在住院療養所以無法前來製
      作筆錄等語，並於警訊中明言要向甲○○提出傷害告訴（
      詳2519號偵卷(一)第15-16 頁）。衡諸常理，告訴人與被告
      係朋友，若車禍發生當時機車係由告訴人所騎乘，告訴人
      應不致於甘冒誣告重罪，而逕明言指名對於被告提出傷害
      告訴。
　　(二)又車禍發生當時，F57-950 號機車確為被告所騎乘，業據
      當場目擊之證人即與之發生對撞之營業大貨車司機李治國
      於警訊、偵查中證述明確，其於警訊中證稱：「我當時看
      駕駛臉部流血躺在地上，乘客吐血及大腿撕裂傷．．．」
      、「我當時看到機車騎士有戴安全帽，乘客在撞到後彈到
      我車前擋風玻璃時，我看到他沒有戴安全帽」（詳2519號
      偵查卷(一)第8-9 頁）；於偵查中證稱：「（問：你在警局
      說，有人彈到你的擋風玻璃上，是乘客或是駕駛彈到擋風
      玻璃上？）是乘客彈到我的擋風玻璃上，之後再彈到我的
      前方雙黃線附近。」、「（問：機車駕駛倒在何處？）我
      跟機車相撞時，還有將機車往前推一段，因為機車夾在我
      車下方，我當時沒看到機車駕駛在那邊。」、「（問：彈
      到你擋風玻璃的人，身穿什麼衣服？）深色上衣，且我當
      時立刻下來查看，看到乘客的大腿內側有撕裂傷，牛仔褲
      在大腿的地方有破掉。」、「（問：後來你下車，機車駕
      駛在那邊？）在右邊靠近水溝的地方，當時駕駛比較近，
      乘客彈比較遠。」、「．．．當時駕駛還有站起來，我請
      他坐下來等救護車。」、「（問：你是否認得那一個是駕
      駛？那一個是乘客？）認得。」、「（問：兩個臉上都有
      血嗎？）乘客昏迷、嘴吧張開，有血從嘴吧流出來，駕駛
      嘴吧裂掉．合不攏，但當時駕駛還可以講話，在喊痛。」
      、「（提示警卷照片編號13 ，這是駕駛還是乘客？）駕
      駛，且他後來還想要打手機，但打不出去。」、「．．．
      甲○○是駕駛，丙○○是乘客。」、「．．．本來吳登發
      聯合彭金福要告我，但第一次鑑定結果一出來，吳登發馬
      上就轉口說機車是丙○○騎的。」、「（問：為何你撞到
      時，你能確定誰是乘客？）因為乘客的安全帽沒有扣好，
      所以他的臉有撞到擋風玻璃，但我能確定乘客彈出去的方
      向，且撞到的時候我馬上下車，乘客就是彈到我前方。」
      、「（問：既然當時事發時間很短，你也是很匆忙的煞車
      ，你如何知道是乘客撞上你的擋風玻璃？）因為機車駕駛
      有彈起來是側撞的擋風玻璃下面的面版，後座乘客是彈起
      來整個臉撞到我的擋風玻璃，安全帽也飛掉，再彈到我的
      正前方。」、「（問：車禍發生後，你有下車看乘客及駕
      駛？）有，乘客倒在雙黃線旁，乘客的臉變型並吐血，右
      腿內側撕裂傷，駕駛當時倒在靠近水溝旁，他要站起來打
      電話，但我跟他我已經打叫救護車不要亂動，我叫他坐下
      來，警員來時還會喊痛。」、「（問：警員來時，有無問
      誰是機車駕駛嗎？）有，就是靠近水溝旁的甲○○跟警員
      說是他騎機車的，所以警員就對他做酒測。」、「（問：
      駕駛是撞到你車的那邊，提示照片編號8 ）就是照片的凹
      陷處，機車是撞到下面的地方。」、「．．．警員到場問
      甲○○時，甲○○說車是他騎的，且我申請第一次交通鑑
      定時，鑑定委員問甲○○經過，甲○○說是他騎機車，他
      騎到我車道，且還能清楚描述如何撞的。」、「（問：車
      禍發生後，丙○○還能說話嗎？）不行，他已經昏了。」
      、「（問：你能確定機車駕駛是甲○○，乘客是丙○○？
      ）我能確定。」、「（問：你有跟丙○○或彭金福說好，
      你才說機車是甲○○騎的嗎？）不是，經過就是如此。」
      （詳2519號偵查卷(一)第56-58頁、第217-219頁）等情綦詳
      ，鑑於證人李治國與告訴人及被告間均無任何親屬、僱傭
      關係或利害關係，亦互不相識，其應無偏袒告訴人而獨欲
      誣陷被告之可能，其為之證言，當屬可採。再佐以被告於
      證人即到場處理之瑞芳分局交通隊警員陳進財到場時，亦
      當場向其告知騎機車是其所騎，此業據證人陳進財於偵查
      中結證明確（詳2519號偵查卷(一)第204 頁），並有台北縣
      政府警察局瑞芳分局道路交通事故肇事人自首情形紀錄表
      在卷可參（詳2519號偵查卷(一)23頁），按以被告於車禍事
      故發生之際，尚無從衡量利害得失關係，且尚不無從知悉
      營業大貨車司機有無肇事責任，更無從知悉在肇事路段是
      否有行人、駕駛或附近住家可能目睹指認情況下，被告在
      車禍現場向到場處理之員警所為之第一次陳述自較可憑信
      。
    (三)至被告所舉之證人方靖玟固於95年5月9日至警局製作筆錄
      稱：「我跟在F57- 950號重機車之後方約10公尺，肇事前
      我正駕駛1356-GZ 號自小客車沿台二線公路由宜蘭往基隆
      方向行駛，經過水湳洞停車場轉彎處後就看到該交通事故
      （有看到甲○○彈至大貨車前擋風玻璃）」、「（問：你
      於何時處追隨F57-95 0號車？F57-950 號重機車是由何人
      所駕駛？後座有無乘載乘客？．．．）南雅欽賢國中，甲
      ○○乘座F57-950 號重機車後座，機車駕駛為何人我不認
      識，．．．」、「（問：你因何事延至今日再前來瑞芳事
      故小組製作筆錄？是何人請你出來作證？今日是何人與你
      前來瑞芳車禍處理小組製作筆錄？）我之前在桃園工作未
      常返家，是甲○○及甲○○父親，亦是甲○○及他父親。
      」等語（詳2519號偵查卷(一)第132 頁），惟證人方靖玟於
      偵查時復到庭結證稱：「（問：94年10月31日是否有與甲
      ○○相約見面？）沒有。是他們車禍發生時，我在現場。
      因為我剛好要回家，我開車從基隆要回福隆，就在路上看
      到有人躺在地上，我才下車去看，但我並沒有看車禍發生
      的情形，。」、「（問：你當時看到的情形？）當時有二
      個人躺在地上，我是開車過去後，停在前面，我下車走回
      來查看，當時警員及救護車都沒有來，我車上還有我個朋
      友，但他們都沒有下車查看，當時甲○○躺在基隆往福隆
      的車道上，丙○○躺在靠近雙黃線那邊。」、「（問：你
      本來知道甲○○當天騎機車要去那邊嗎？）不知道，我是
      下車看到他躺在那邊，才認出他是甲○○。」、「因為丙
      ○○受傷比較嚴重且救護車只有來一台，丙○○就先被救
      護車載走，後來警員到場後，警員問甲○○機車是誰騎的
      ，甲○○就說機車是他騎的，警員就對他做酒測。」、「
      甲○○當場沒有告訴我為何說機車是他騎的，是我桃園工
      作後，甲○○及他爸爸來我福隆的家找我，要找我作證，
      甲○○說因為丙○○沒有駕照，所以跟在場的警員說機車
      是他騎的。」、「當時甲○○跟他爸爸帶我去瑞芳分局交
      通隊作筆錄，因為甲○○及他父親站在我後面，且甲○○
      父親在要進交通隊前有告我要說，我跟甲○○約好要去基
      隆廟口吃東西從澳底出發，但甲○○先走，我到欽賢國中
      才追到他們，我就一路跟著他們，且我有看到全部車禍發
      生的經過，重點是機車是丙○○騎的。」、「因為他們就
      站在我後面，但警員筆錄有特別寫是甲○○及他父親跟我
      來做筆錄」、「（問：你確實沒有看到車禍發生的過程？
      ）沒有。」、「我上次在警局做完筆錄後，就想以後出庭
      就要照我看到情形講，所以警局的筆錄有部分是不實在的
      。」等語（詳2519號偵查卷(一)第95-97 頁），可見被告及
      其父親已有教唆證人方靖玟作偽證之嫌，且證人方靖玟亦
      非現場目擊之人，其所為之證詞顯有瑕疵，自不能作有利
      於被告之認定。
    (四)再查，被告同意送往法務部調查局測謊，惟其經測謊之鑑
      定結果為：「甲○○稱：(一)發生車禍時，非伊騎車搭載丙
      ○○。(二)與大貨車撞擊時，機車非伊所騎。上述問題經測
      試呈現情緒波動反應，研判有說謊」，有該局96年9月3日
      調科參字第09600384660 號測謊報告書及測謊鑑定過程參
      考手冊附卷可稽（詳本院卷），益徵證人李治國所證應為
      可信，被告前述否認車禍發生時機車非其所騎，顯不足採
      。
    (五)復參酌機車在發生對撞之碰撞時，機車上的騎士與乘客在
      碰撞後，兩者受到阻擋的力量後，後座之乘客往往會被拋
      出較遠，而機車騎士因雙手握住機車把手的緣故，因此碰
      撞後會緊臨機車附近或不遠處之定律，而依證人李治國於
      偵訊所證稱：「當時駕駛比較近，乘客彈比較遠」、「機
      車駕駛有彈起來是撞我的擋風玻璃下面面板，後座乘客是
      彈起來整個臉撞到我的擋風玻璃，再彈到我的正前方」、
      「乘客倒在雙黃線旁，駕駛當時倒在靠近水溝旁」等語、
      證人吳俊儒於偵訊所證稱：「丙○○當時摔的比較遠，甲
      ○○摔的比較近。」等語（詳2519號偵查卷(二)第212 頁）
      ；復佐以道路交通事故現場圖及現場照片，被告於機車與
      營業大貨車對撞時確實係被拋的比較近，而告訴人被拋的
      比較遠，且依告訴人所受之傷勢為部頭部外傷併顱內出血
      、肺挫傷、臉部撕裂傷併臉骨骨折、左側股骨骨折、右側
      大腿撕裂傷，更可證車禍發生時機車確實係由被告所騎。
  　(六)被告雖辯稱係告訴人之父彭金福因告訴人無駕照為向對方
      申請賠償而要求其承認機車係其所騎，雙方因此事到林民
      聰家中協調簽立切結書云云，然據證人彭金福於偵查中證
      稱：「是吳登發來我家找我簽切結書，但我沒有簽名。」
      、「因為吳登發主動找我好幾次，要我簽切結書，吳登發
      就找吳勝福、林民聰出來，我就找朋友劉台生一起去，丙
      ○○也有去。吳登發說簽了，比較沒有糾紛，以後小孩也
      不會打架，如果不簽，以後會有事尾。」、「．．．吳登
      發後來因為車禍鑑定出來後，李治國沒有肇事責任，才說
      機車是丙○○騎的。」、「我們各說各話，都不承認機車
      是自己騎的，所以我當天才簽，我只有跟吳勝福去過林民
      聰家1次，沒有第2次。切結書的內容是吳登發寫好叫我簽
      名的，切結書還在我那裏。」、「我沒有叫吳登發改切結
      書，且我去請朋友，我朋友叫我不要簽。」、「我只看過
      第1張切結書，我沒看過第2張切結書，且第1張切結書的
      內容都是他打好的。」、「（問：當時在場的人是否都有
      看到切結書？）有。」等情，核與證人劉台生於偵查中證
      述：「林民聰之前是鄉民代表，我跟彭金福為了彭金福的
      小孩跟吳登發的小孩發生車禍要去林民聰家協調，是彭金
      福找我去的，時間忘了，我只去過1 次。」、「當天有林
      民聰、彭金福、吳登發、吳勝福在場，甲○○沒有。彭金
      福跟吳登發有拿一份切結書在看，我記得大概是騎機車的
      雙方家長不提告訴，但彭金福、吳登發為了是誰兒子騎機
      車有爭執，後來沒有結論，只有吳登發有蓋章，彭金福沒
      蓋章，因為彭金福認為他兒子沒有騎機車，彭金福說他要
      拿切結書回去了解再協調。」、「（問：彭金福有無要求
      吳登發要改切結書內容？）沒有。」、「（問：你有無看
      切結書？）有，大概看1 次，但我沒簽名，因為沒有協調
      成功。」、「後來我就沒有再去了，他們也沒有告訴我後
      來的事情。」、「（問：在協調時，彭金福有要求吳登發
      、甲○○要承擔肇事責任嗎？）我知道他們有在爭執，但
      彭金福有無要求，我忘了。」、「（問：你是否認識甲○
      ○？）不認識，我確定沒在場。」等情；證人林民聰於偵
      查中證述：「之前是貢寮鄉民代表，現在是基隆地院的調
      解委員。」、「他們兩個我都認識，他們只來我家調解1
      次，我知道是白天，日期我忘了。」、「（問：當天有誰
      在場？）吳登發、彭金福、吳勝福、劉台生及我。」、「
      （問：甲○○及丙○○有無到場？）都沒有。」、「（問
      ：當天協調何事？）吳登發、彭金福希望雙方互相求償。
      」、「（問：你有無看切結書？）我忘了是誰帶來的，但
      我有看到內容。」、「（問：該次協調有無達成協議？）
      沒有，彭金福說還要回去問看看，所以只有吳勝福有簽名
      ，因為吳勝福說你們回去如果同意，你們簽名就好，但其
      他人當場都沒有簽名。」、「（問：是否有約再1次協調
      的時間？）沒有。」、「後來他們就沒有再來找過我了。
      」等情（詳2519號偵查卷(一)第106-113 頁）；證人吳勝福
      於偵查中證述：「我是仁里村村長，跟吳登發及彭金福都
      認識。」、「（吳登發是否有找你去林民聰家要寫切結書
      的事？）有，日期我忘了，我只去過1 次，當時吳登發說
      甲○○跟丙○○發生車禍，他要跟彭金福訂互不求償的協
      定，他要請我跟林民聰見證。」、「吳登發事先擬好切結
      書帶去林民聰家，吳登發給我們一人一份，彭金福就說他
      要回去請教懂的人，所以彭金福當場沒有簽名，彭金福跟
      吳登發該次沒有爭執是誰的兒子騎機車，沒有提到是誰騎
      機車。因為我覺得沒有爭議，所以吳登發簽名我才簽名，
      彭金福說他要拿切結書問他人及問丙○○，才會拿給吳登
      發，但我後來不知道彭金福有無簽名。」、「我忘記甲○
      ○有無來，但我確定丙○○沒有來。」、「我後來又到瑞
      芳調委會，當時彭金福跟吳登發在爭執是誰的兒子騎機車
      ．．．」、「．．．我記得當時只互不求償而已。」等語
      （詳2519號偵查卷(一)第198-199 頁），上開證人所證，僅
      能證明彭金福與吳登發2 人有因本件車禍乙事相約至林民
      聰家中協調及曾爭執是誰的兒子騎機車，尚無法證明被告
      前揭所辯之事，併此敘明。
　三、按汽車在未劃設慢車道之雙向二車道行駛時，應依下列規
  　　定：二在劃有分向限制線之路段，不得駛入來車之車道內
    　。道路交通安全規則第97條第1項第2款定有明文。本件被
      告為普通重型機車之駕駛人，於上開時間、地點，騎乘普
      通重型機車沿臺北縣瑞芳鎮臺二線由宜蘭往基隆方向行駛
      途經臺二線81.6公里下坡路時，本應注意前揭道路交通安
      全規則之規定，且依當時為天候晴，日間自然光線，道路
      路面狀況柏油乾燥，無缺陷，無障礙物，且視距良好，並
      無不能注意之情況，竟疏未注意，貿然跨越分向限制線，
      駛入對向車道，致機車後座所附載之告訴人受傷，其有過
      失甚明，臺灣省台北縣區車輛行車事故鑑定委員會及臺灣
      省車輛行車事故覆議鑑定委員會亦均同此認定（詳2519號
      偵查卷(一)第45頁、63-66 頁），且其過失行為與告訴人之
      受傷害間，亦具有相當因果關係，至為灼然。
  四、綜上所述，被告所辯無非推諉卸責之詞，不足採信。本件
      事證明確，被告犯行堪予認定，應依法論科。
　五、查告訴人因本件車禍而受有頭部外傷併顱內出血、肺挫傷
　　　、臉部撕裂傷併臉骨骨折、左側股骨骨折、右側大腿撕裂
  　　傷等傷害，且其傷害情形經手術治療後仍遺有膝僵直及兩
      腳不等長之後遺症，所受傷勢就醫學上而言，已達毀敗或
      嚴重減損一肢以上機能之傷害程度，此有財團法人長庚紀
      念醫院林口分院96年2月26日（九六）長庚院法字第0161
      號函在卷可按（詳2519號偵查卷(一) 第224頁）。是核被告
      所為，係犯刑法第284條第1項後段之過失致重傷罪。
  六、又按行為後法律有變更者，適用行為時之法律。但行為後
      之法律有利於行為人者，適用最有利於行為人之法律，民
      國94年2月2日修正公布，並自95年7月1日起施行之刑法（
      下稱新法；修正前刑法下稱舊法）第2條第1項定有明文，
      此項規定，係規範行為後法律變更所生新舊法律比較適用
      之準據法，於新法施行後，自應適用此規定，為「從舊從
      輕」之比較。查被告行為後，刑法第284 條規定雖未修正
      ，惟其法定本刑有罰金刑，而刑法第33條第5 款規定罰金
      之最低數額業於上述日期修正公布及施行，自應為新舊法
      之比較。茲依舊法第33條第5 款規定：「罰金：1元以上」
      ，並依現行法規所定貨幣單位折算新臺幣條例第2 條「現
      行法規所定金額之貨幣單位為圓、銀元或元者，以新臺幣
      元之3 倍折算之」之規定而為換算，舊法法定罰金刑之最
      低數額為銀元1元即新臺幣3元；惟依新法第33條第5 款規
      定：「罰金：新臺幣1 千元以上，以百元計算之」，新法
      法定罰金刑之最低數額則為新臺幣1 千元。故比較結果，
      新法第33條第5款規定，並未有利於被告，依新法第2條第
      1項規定，自應依舊法第33條第5款，以銀元1元即新臺幣3
      元為本件上述罪名罰金刑之法定最低數額（最高法院95年
      度第8次刑事庭會議決議三(一)1. 參照）。又被告行為後，
      於95年6月14日增定公布刑法施行法第1條之1，並自同年7
      月1 日起施行，該條規定：「中華民國94年1月7日刑法修
      正施行後（按此日期係三讀通過之日期，實際修正公布日
      為94年2月2日，施行日期為95年7月1日），刑法分則編所
      定罰金之貨幣單位為新臺幣。94年1月7日刑法修正時，刑
      法分則編未修正之條文定有罰金者，自94年1月7日刑法修
      正施行後，就其所定數額提高為30倍。但72年6月26 日至
      94年1 月7日新增或修正之條文，就其所定數額提高為3倍
      」，已將刑法分則之貨幣單位定為「新臺幣」，並規定提
      高標準，且提高後之罰金最高數額，與刑法施行法第1 條
      之1 增訂前，刑法貨幣單位為銀元，依罰金罰鍰提高標準
      條例第1 條前段暨現行法規所定貨幣單位折算新臺幣條例
      第2 條所定比例換算結果並無不同，此部分非屬法律變更
      ，且依罰金罰鍰提高標準條例第1 條但書規定「但法律已
      依一定比率規定罰金或罰鍰之數額或倍數者，依其規定」
      ，顯見罰金罰鍰提高標準條例第1 條提高倍數之規定係屬
      補充規定，故上述條文施行後，自應逕依刑法施行法第1
      條之1 定本件上述罪名罰金刑之單位及提高標準，而不再
      適用罰金罰鍰提高標準條例第1條前段之規定。
  七、爰審酌被告並無前科，本次車禍事故係疏未遵守道路交通
      規則因而肇事，致被害人受有重傷，惟犯後否認犯行，一
      再飾詞卸責，未見悔意反省，態度不佳，迄今未能與被害
      人就民事賠償達成和解等一切情狀，量處如主文所示之刑
      ，以資懲儆。
  八、又修正前刑法第41條第1項前段規定：「．．．得以1元以
      上3元（指銀元）以下折算1日」，並適用廢止前罰金罰鍰
      提高標準條例第2 條前段（現因配合刑法修正已刪除）：
      「依刑法第41條易科罰金或第42條第2 項易服勞役者，均
      就其原定數額提高為1百倍折算1日」之規定，易科罰金折
      算標準，應以銀元1百元以上3百元以下折算1 日，經以現
      行法規所定貨幣單位折算新臺幣條例第2 條之規定折算為
      新臺幣後，應以新臺幣3百元以上9百元以下折算為1 日；
      而新刑法第41條第1項前段規定：「犯最重本刑為5年以下
      有期徒刑以下之刑之罪，而受6 個月以下有期徒刑或拘役
      之宣告者，得以新臺幣1千元、2千元或3千元折算1日，易
      科罰金。」。比較修正前、後結果，修正後之規定並未較
      有利於被告，應依刑法第2條第1項前段，適用修正前刑法
      第41條第1項前段規定，定其易科罰金之折算標準。
  九、末查被告犯罪之時間，係在96 年4月24日之前，所犯係刑
      法第284條第1項後段之罪，符合中華民國96年罪犯減刑條
      例所定之減刑條件，應依該條例第2條第1項第3 款之規定
      ，減其宣告刑二分之一，故減為有期徒刑3 月，並依同條
      第9條規定，諭知易科罰金之折算標準。
據上論斷，應依刑事訴訟法第284條之1、第299條第1項前段，刑
法第2條第1項前段、刑法284條第1項後段、修正前刑法第41條第
1 項前段，刑法施行法第1條之1、廢止前罰金罰鍰提高標準條例
第2條，中華民國96年罪犯減刑條例第2條第1項第3款、第7 條、
第9條，判決如主文。
本案經檢察官乙○○到庭執行職務
中　　華　　民　　國　　96　　年　　10　　月　　31　　日
                  刑事第三庭法    官  林淑鳳
以上正本證明與原本無異。
如不服本判決應於收受本判決後10日內向本院提出上訴書狀，其
未敘述上訴理由者，並得於提起上訴後10日內向本院補提理由書
狀（均須按他造當事人之人數附繕本）「切勿逕送上級法院」。
中　　華　　民　　國　　96　　年　　11　　月　　2 　　日
                            書 記 官  郭廷耀
附錄論罪法條：
中華民國刑法第284條第1項後段
（過失傷害罪）
因過失傷害人者，處 6 月以下有期徒刑、拘役或 5 百元以下罰
金，致重傷者，處1年以下有期徒刑、拘役或5百元以下罰金。
